ACORDAO-COMPLETO-2369209

ACÓRDÃO DE RELAÇÃO

ACÓRDÃO DE RELAÇÃO 8497/2019 ATA 30/2019 - PRIMEIRA CÂMARA

Acórdão 8497/2019-TCU-Primeira Câmara
Considerando o teor dos arts. 6º, I, e 19 da IN TCU 71/2012, alterada pela IN TCU 76/2016, que autoriza o arquivamento dos processos de tomada de contas especial cujo valor do débito, atualizado monetariamente, seja inferior a R$ 100.000,00 (cem mil reais) e que estejam pendentes de citação válida no âmbito do TCU;
Considerando que a proposta da unidade técnica, ratificada pelo parecer do Ministério Público junto ao TCU, é no sentido do arquivamento do presente processo, em atendimento aos princípios da racionalidade administrativa e da economia processual;
Os ministros do Tribunal de Contas da União, reunidos em sessão da 1ª Câmara, com fundamento nos arts. 199, § 2º, do RI/TCU, no art. 93 da Lei 8.443/1992, c/c o art. 6º, I, 15, I, e 19, ambos da IN/TCU 71/2012, e na forma do art. 143, I ,‘c’, do RI/TCU, ACORDAM, por unanimidade, em arquivar o presente processo, sem baixa da responsabilidade e sem cancelamento do débito abaixo especificado, a cujo pagamento continuará obrigada a Fundação Instituto de Hospitalidade, para que lhe possa ser dada quitação:
	Valor do débito (R$) 
	Data

	4.314,54
	5/5/2005

	7.775,91
	27/4/2005

1. Processo TC-Processo 015.306/2018-6 (TOMADA DE CONTAS ESPECIAL) 
	1.1. Responsáveis: Fundação Instituto de Hospitalidade (02.490.190/0001-06) ; Luiz Felipe Carneiro da Cruz (XXX.640.325-XX) ; Rafael Sanches Neto (XXX.337.358-XX) ; Renata Danzi Morais de Oliveira (XXX.111.815-XX) ; Sérgio Foguel (XXX.546.660-XX) .
	1.2. Relator: Ministro-Substituto Weder de Oliveira.
	1.3. Representante do Ministério Público: Subprocurador-Geral Paulo Soares Bugarin.
	1.4. Unidade Técnica: Secretaria de Controle Externo de Tomada de Contas Especial (SecexTCE) .
	1.5. Representação legal: Eduardo Szazi (37598/OAB-PR) e outros, representando Luiz Felipe Carneiro da Cruz. 
	1.6. Determinações/Recomendações/Ciências: 
	1.6.1. dar ciência à Financiadora de Estudos e Projetos (Finep) : 
	1.6.1.1. da necessidade de informar, em seu relatório de gestão do próximo exercício, as providências adotadas, no presente processo de tomada de contas especial, conforme art. 18, inciso II, da IN-TCU 71/2012; 
	1.6.1.2. que o arquivamento dos presentes autos não exime a autoridade administrativa de adotar outras medidas administrativas ao seu alcance ou requerer, ao órgão jurídico pertinente, as medidas judiciais e extrajudiciais cabíveis, com vistas à obtenção do ressarcimento do débito apurado, inclusive o protesto, se for o caso (§ 2º do art. 6º da IN TCU 71/2012) ;
	1.6.2. dar ciência desta deliberação à Financiadora de Estudos e Projetos (Finep) , ao responsável e à entidade convenente Fundação Instituto de Hospitalidade.

Primeira Câmara

Fundação Instituto de Hospitalidade (02.490.190/0001-06); Luiz Felipe Carneiro da Cruz (XXX.640.325-XX); Rafael Sanches Neto (XXX.337.358-XX); Renata Danzi Morais de Oliveira (XXX.111.815-XX); Sérgio Foguel (XXX.546.660-XX).

WEDER DE OLIVEIRA

TOMADA DE CONTAS ESPECIAL (TCE)

Secretaria de Controle Externo de Tomada de Contas Especial (SecexTCE).